臺灣高雄地方法院刑事判決　　　　　　　 94年度易字第740號
公　訴　人　臺灣高雄地方法院檢察署檢察官
被　　　告　乙○○　男　29歲.
上列被告因竊盜案件，經檢察官聲請以簡易判決處刑（93年度速
偵字第2220號），本院認不宜以簡易判決處刑，爰改為適用通常
程序，判決如下：
    主  文
乙○○逾越安全設備於夜間侵入住宅竊盜，累犯，處有期徒刑柒
月。
    事  實
一、乙○○前於民國91年間，因偽造文書案件，經本院判處有期
    徒刑4 月確定，於92年1 月31日執行完畢。乙○○仍不知悔
    改，竟基於意圖為自己不法之所有，於93年11月29日凌晨0
    時33分許，前往高雄市○○區○○路58號之2 前女友丁○○
    住處，乘丁○○住處二樓窗戶未上鎖，由該址隔壁小吃店一
    樓外面排油煙設備攀爬逾越窗戶進入前揭丁○○住處之二樓
    ，並在該址一樓見丁○○之繼父甲○○所開設之「萬年青企
    業行」櫥櫃內擺設眾多手錶，即推開未上鎖之玻璃櫥櫃徒手
    竊取手錶33支（價值約新臺幣42萬5 仟零20元），得手後，
    將前揭竊得之手錶藏放位在高雄縣大寮鄉○○村○○路65
    號住處房間內。嗣因甲○○察覺手錶遭竊報警處理，以監視
    錄影帶循線逮捕乙○○，並自其上開住處房間內起出前揭手
    錶33支。
二、案經高雄市政府警察局三民第二分局報告臺灣高雄地方法院
    檢察署檢察官聲請簡易判決處刑。
    理  由
壹、程序方面
一、按被告以外之人於審判外之言詞或書面陳述，除法律有規定
    者外，不得作為證據，刑事訴訟法第159 條第1 項定有明文
    。證人許甲○○於警詢中所為之陳述，對被告而言，亦屬被
    告以外之人於審判外之陳述，依上揭法條規定，原則上亦無
    證據能力。然被告以外之人於審判外之陳述，雖不符前4 條
    之規定，而經當事人於審判程序同意作為證據，法院審酌該
    言詞陳述或書面陳述作成時之情況，認為適當者，亦得為證
    據。當事人、代理人或辯護人於法院調查證據時，知有第15
     9條第1 項不得為證據之情形，而未於言詞辯論終結前聲明
    異議者，視為有前項之同意。刑事訴訟法第159 條之5 亦定
    有明文。本件被告乙○○至言詞辯論終結前，就前開證人於
    警詢中所為陳述之證據能力亦未聲明異議。而前開證人於警
    詢中之陳述，亦未經渠等主張有何非出於自由意志之情形，
    是本件認為容許渠等陳述之證據能力，亦無不當，應依刑事
    訴訟法第159 條之5 之規定，認前開證人於警詢中之證述具
    有證據能力。
貳、實體方面
一、訊據被告乙○○固坦承於前揭時地，乘二樓窗戶未上鎖，即
    由窗戶爬進前揭丁○○住處，並徒手竊取手錶33支之事實，
    惟辯稱：伊當初從二樓窗戶爬進去，不是有心要行竊，是要
    看看前女友丁○○，但她已經睡著，才轉而偷取一樓的手錶
    云云。惟查：
    (一)被告於前揭時地，逾越門扇進入前揭丁○○住處，並徒手
      竊取放置於上開丁○○住處一樓玻璃櫥櫃內為甲○○所有
      之手錶33支之事實，除據被告於警詢、偵查、本院審理時
      均自承在卷外，並與證人甲○○於警詢中指述之情節相符
      ，復有贓物認領保管收據1 紙、被害人甲○○指認被告乙○○之口卡片並簽章1 紙、照片11張、監視錄影器翻拍照
      片4 張在卷可憑，故被告於夜間逾越安全設備侵入丁○○
      之住處，且徒手竊得甲○○所有之手錶33支之事實，應堪
      認定。
    (二)雖被告辯稱：伊一開始從窗戶爬進去，只是要看看前女友
      丁○○，因為她已睡著，始至一樓竊取手錶云云。然查，
      證人甲○○於警詢、本院審理時均證稱：被告先於93年11
      月27日晚間8 點或9 點多，至伊位於上址丁○○住處一樓
      之店鋪要找丁○○，但丁○○不在，被告乙○○就與伊妻
      子在一樓店鋪聊天，而一樓有放置許多東西，因為是做生
      意的地方等語（見93年11月30日警詢筆錄、94年5 月26日
      審判筆錄），足認被告於案發當時由丁○○住處之二樓窗
      戶爬入，即已認知該址1 樓有放置手錶多支。況被告於本
      院審理時自承：伊從93年11月27日晚間至前揭丁○○住處
      後，直至93年11月29日凌晨從窗戶爬進丁○○住處，這段
      期間都沒有去找丁○○，且伊知道伊沒有權利在凌晨時進
      入丁○○住處察看丁○○是否與他人睡在一起等語（見前
      揭審判筆錄），益徵被告辯稱：夜間逾越門扇侵入住宅，
      係出於關心前女友目前之生活等語，實與常情不符，甚難
      採信。
    (三)綜上所述，本件事證明確，被告犯行堪以認定。
二、按窗戶是安全設備之一種（司法行政部刑事法律問題彙編第
    1415頁），核被告乙○○於夜間攀爬逾越窗戶進入屋內偷竊
    所為，係犯刑法第321 條第1 項第1 、2 款之逾越安全設備
    於夜間侵入住宅竊盜罪。至公訴意旨雖以：被告逾越門扇，
    於夜間侵入丁○○住處，竊取手錶33支，其於侵入住宅之際
    尚無竊盜犯意，故僅成立普通竊盜罪云云。惟基本事實既同
    一，爰變更起訴法條。查被告前於民國91年間，因偽造文書
    案件，經本院判處有期徒刑4 月確定，於92年1 月31日執行
    完畢之事實，有臺灣高等法院被告前案紀錄表1 紙可稽，其
    受有期徒刑之執行完畢，5 年以內再犯有期徒刑以上之罪，
    為累犯，應依刑法第47條規定加重其刑。爰審酌被告不思以
    己力獲取所需，卻任意竊取他人財物，自應受有相當程度之
    刑事非難，惟念其因一時貪念所致，犯後業已坦承部分犯行
    ，且所竊得之手錶33支，業經被害人甲○○領回，有贓物認
    領保管收據1 紙可稽，被害人甲○○並於警詢時表示不予追
    究等一切情狀，有93年11月30日警詢筆錄可稽，酌情量處如
    主文所示之刑，以資懲儆。
據上論斷，應依刑事訴訟法第299條第1項前段、第300條，刑法
第321 條第1 項第1 款、第2 款、第47條，判決如主文。
本案經檢察官丙○○到庭執行職務。
中　　華　　民　　國　　94　　年　　6 　　月　 10　　　日
                  刑事第五庭  審判長法　官  李政庭
                                    法  官  施添寶
                                    法  官  郭瓊徽
以上正本證明與原本無異。
如不服本判決，應於收受送達後10日內向本院提出上訴書狀。
中　　華　　民　　國　　94　　年　　6 　　月　　13　　日
 　　　　　　　　　　　　　　       書記官  陳瓊芳
附錄本判決論罪之法條：
附錄：本案論罪科刑法條全文
刑法第三百二十一條：
犯竊盜罪而有左列情形之一者，處六月以上五年以下有期徒刑：
一、於夜間侵入住宅或有人居住之建築物、船艦或隱匿其內而犯
    之者。
二、毀越門扇、牆垣或其他安全設備而犯之者。
三、攜帶兇器而犯之者。
四、結夥三人以上而犯之者。
五、乘火災、水災或其他災害之際而犯之者。
六、在車站或埠頭而犯之者。
前項之未遂犯罰之。
